# 关于收购少数股东股权

提问人：1123050994@ 时间：2020-04-18 08:05:23
请教陈版主
上市公司A与被收购企业B于 2015 年签订收购协议，收购B公司60%的股权，达到控制。同时签订了补充协议约定：
2015 年、 2016 年达到约定的经审计的利润，则A分别于 2016 年、 2017 年继续受让B公司15%、25%的股权。B公司2016 年未达到约定的业绩补偿，双方就继续受让股权以及按照约定进行的业绩补偿未达成一致， 2019 年经过法院裁决，视同双方定立了新的合同，B公司原股东支付了利润补偿款，并要求A继续受让剩余25%的股权，股权转让价格按照双方认可定的计算方法，进行计算。
1 、请问 2015 年受让的15%股权视为一揽子交易吗？ 2019 年受让的25%视为一揽子交易吗？
2 、 2015 年受让的15%的股权产生的溢价确认商誉吗？（一开始控股收购60%的股权时，只确认了对应60%的商誉）
3 、一开始控股收购60%的股权时，只确认了对应60%的商誉，这种处理正确吗？

回答人：chenyiwei
关键要看在 2015 年收购60%股权时，是否已就后续股权转让做好了安排，只是为了避免确认较大商誉而人为分步收购，而所设置的业绩条件是否很容易达到，从而后续收购从一开始就是基本确定的。
如果不是，则：
1 、 2015 、 2016 年受让股权都是有前提的，因此都不作为一揽子交易。
2 、 2015 年受让15%股权作为购买少数股权处理，商誉仅对应于初始取得的60%股权。
对此问题的判断要很小心，要综合分析所有可获得的信息，因为利用这方面的规定进行利润操纵实际上很容易，CPA也往往找不到确凿的证据予以反驳。